【裁判字號】    97,訴,632
【裁判日期】    971128
【裁判案由】    違反毒品危害防制條例
【裁判全文】
臺灣新竹地方法院刑事判決               97年度訴字第632號
公  訴  人  臺灣新竹地方法院檢察署檢察官
被      告  甲○○
                    9號2樓之.
                    （現另案羈押於臺灣新竹看守所）
上列被告因違反毒品危害防制條例案件，經檢察官提起公訴（97
年度毒偵字第782號），本院合議庭裁定改依簡式審判程序，並
判決如下：
    主  文
甲○○施用第一級毒品，累犯，處有期徒刑拾月。
扣案之安非他命貳包（毛重壹點參公克），沒收銷燬之。
    事  實
一、甲○○前有違反麻醉藥品管理條例、槍砲彈藥刀械管制條例
    、妨害公務等前科，最近於民國91年間因施用第一、二級毒
    品案件，經本院以91年度訴字第357號判決判處有期徒刑1年
    、6月、應執行有期徒刑1年4月確定，於93年5月14日縮刑期
    滿執行完畢。
二、又其前於91年間因3犯施用毒品案件，經本院依聲請以91年
    度毒聲字第153號裁定令入戒治處所施以強制戒治，於92年
    2月5日執行完畢釋放。復於96年、97年間因施用毒品案件，
    先後經本院以97年度竹簡字第40號、97年度竹簡字第542號
    判決判處有期徒刑4月（業於97年4月15日易科罰金執行完畢
    ）、5月（尚未執行）確定在案。
三、詎其不知悔改，復基於施用第一級毒品海洛因及施用第二級
    毒品安非他命之犯意，於97年4月14日下午6時10分許為警查
    獲前未久，甫在新竹市○○街某不詳地點，以將第一級毒品
    海洛因與第二級毒品安非他命一起摻在一起以玻璃球燒烤後
    吸食煙霧之施用方式，施用第一級毒品海洛因、第二級毒品
    安非他命毒品，嗣經警於同日下午6時10分許，在新竹市○
    ○路83巷12弄口查獲，並扣得安非他命2包（毛重1.3公克）
    ，而查獲上情。
四、案經新竹市警察局第一分局報請臺灣新竹地方法院檢察署檢
    察官偵查起訴。
      理  由
一、本件被告甲○○所犯施用第一級毒品、第二級毒品之罪，均
    非死刑、無期徒刑、最輕本刑為3年以上有期徒刑之罪，或
    高等法院管轄第一審案件，被告於本院準備程序進行中，就
    被訴事實為有罪之陳述，經本院合議庭認合於刑事訴訟法第
    273條之1第1項之規定，裁定進行簡式審判程序，合先敘明
    。
二、認定犯罪事實所憑之證據及理由：
（一）被告於本院準備程序、審理程序訊問時，對於在上開時間
      、以上述方式非法施用第一級毒品海洛因、第二級毒品安
      非他命之事實，均坦白承認。
（二）尿液送驗受檢人真實姓名代號對照表1件、台灣尖端先進
      生技醫藥股份有限公司97年4月23日、97年9月24日濫用藥
      物檢驗報告2件，證明被告於上開時地為警查獲後所採集
      之尿液經送檢驗結果，確分別呈安非他命、甲基安非他命
      、嗎啡（海洛因人體代謝物）陽性反應之事實。
（三）被告供稱其係以將第一級毒品海洛因與第二級毒品安非他
      摻在一起施用之方式，同時施用第一級毒品海洛因與第二
      級毒品安非他命等語。按「海洛因與安非他命等毒品通常
      均可以口服、鼻吸、注射或抽吸方式施用，如以錫箔紙或
      玻璃球燒烤產生煙霧藉口吸入之施用方式，俗稱『追龍』
      ，另亦可加入美娜水後以針筒注射方式施用，視不同施用
      者之用毒習性，前述二者亦可混合使用」；又「毒品之施
      用並無一定方式，端視施用者之喜好而定。甲基安非他命
      之施用方法除注射外，另有燒煙吸食及吞服等。另依本局
      鑑驗毒品證物之經驗，曾發現海洛因與甲基安非他命摻雜
      之案例，由此研判確有可能將前述兩種毒品合併施用之可
      能」此有法務部調查局92年7月9日調科壹字第0920020382
      0號、93年9月調科壹字第09300366970號函各1份可參，是
      被告所稱同時施用第一、二級毒品並非不可採信。
（四）扣案之安非他命2包（毛重1.3公克），為被告所有且供其
      施用，業據被告坦承在卷，足以佐證被告施用毒品之事實
      。
（五）被告有前述所載強制戒治執行完畢釋放之執行紀錄，有刑
      案資料查註紀錄表、臺灣高等法院被告前案紀錄表等件在
      卷可參，被告本件係在強制戒治執行完畢釋放後5年內再
      犯施用毒品罪，所為應依法論罪科刑。
三、論罪科刑之理由：
（一）核被告所為，係犯毒品危害防制條例第10條第1項之施用
      第一級毒品罪及同條例第10條第2項之施用第二級毒品罪
      。其持有第一級毒品海洛因與第二級毒品安非他命之低度
      行為，應分別為其施用之高度行為所吸收，均不另論罪。
（二）被告係以將第一級毒品海洛因與第二級毒品安非他命摻在
      一起施用之方式，同時施用第一級毒品海洛因與第二級毒
      品安非他命，業已認定如前述，被告所犯上開施用第二級
      毒品罪、施用第一級毒品罪2罪間，顯係一行為觸犯數罪
      名，屬想像競合犯，應從較重之施用第一級毒品罪處斷，
      公訴人認被告所犯上開2罪，應予分論併罰，容有未洽。
（三）被告有事實欄所示之前科，有上開臺灣高等法院被告前案
      紀錄表足參，其於受徒刑執行完畢後5年內，故意再犯本
      件有期徒刑以上之罪，為累犯，應依刑法第47條第1項之
      規定加重其刑。
（四）爰審酌被告前已經觀察勒戒、強制戒治，竟仍無法戒除毒
      癮，顯然自制力薄弱，無視毒品對其個人身心及社會之負
      面影響，仍繼續施用毒品，顯然不知悔改，惟念其所為係
      戕害自身身心健康，犯罪手段、情節及所生危害均尚非重
      大，參以其犯罪後原不承認施用第一級毒品，經本院將尿
      液再送複驗後始坦承犯行，施用毒品之次數等一切情狀，
      量處如主文所示之刑，以資懲儆。
（五）扣案之第二級毒品安非他命2包（毛重1.3公克），爰依毒
      品危害防制條例第18條第1項前段之規定，宣告沒收銷燬
      之。
四、適用法律：
（一）刑事訴訟法第273條之1第1項、第299條第1項前段。
（二）毒品危害防制條例第10條第1項、第2項、第18條第1項前
      段。
（三）刑法第11條前段、第55條、第47條第1項。
本案經檢察官陳麗芬到庭執行職務。
中    華    民    國    97    年    11    月    28    日
                   刑事第六庭法  官   魏瑞紅
以上正本證明與原本無異。
如不服本判決應於收受本判決後10日內向本院提出上訴書狀，上
訴書狀應敘述具體理由。上訴書狀未敘述上訴理由者，應於上訴
期間屆滿後20日內補提理由書狀於本院 (均須按他造當事人之人
數附繕本 )「切勿逕送上級法院」。
中    華    民    國    97    年    11    月    28    日
                             書記官   吳月華
附錄本案論罪科刑法條：
毒品危害防制條例第10條：
施用第一級毒品者，處六月以上五年以下有期徒刑。
施用第二級毒品者，處三年以下有期徒刑。


司法院資訊處製作；財團法人民間司法改革基金會備份。
